---
title: "Cálculo de opções - Um experimento de Monte Carlo"
author: "Daniel Ryba Zanardini"
date: "14/04/2020"
output: html_document
---

## Introdução 

 O cálculo de opção, através de uma simulação de Monte Carlo, é um método utilizado com muita frequência na matemática financeira, em ambientes com elevadas fontes de incertezas.
 
  Neste projeto, apresentaremos um comparativo entre os resultados obtidos pelo cálculo de opções européias (compra e venda) através de Black-Scholes, além de algumas simulações de Monte Carlo. Também será apresentado um comparativo para o resultado de opções americanas e asiáticas.

## Modelo de Black-Scholes 

Considere que o preço à vista de uma ação seja $X_{t}$. O preço de uma opção de compra sobre esta ação é $\textit{c} = \textit{f}(X,t)$, o contrato tem maturidade \textit{T} e o preço de exercício é \textit{K}, considere a taxa livre de risco $\textit{r}$ constante, a opção é do tipo européia, sem pagamento de dividendos, o ativo subjacente segue um processo geométrico browniano sem custos de transação, a volatilidade é constante e o mercado não permite arbitragem.

$$c(X_{t},t) = X_{t}N(d_{1}) - Ke^{-r(T-t)}N(d_{2})\qquad, 0\leq t < T, X_{t}>0$$
 
$$v(X_{t},t) = Ke^{-r(T-t)}N(-d_{2})-X_{t}N(-d_{1})$$
 
 $$d1 = \dfrac{(ln(\frac{X_{t}}{K})+(r+0,5\sigma^{2})(T-t)}{\sigma\sqrt{T-t}} \qquad\qquad e   \qquad \qquad d_{2} = d_{1}-\sigma\sqrt{T-t}$$

Considere que o preço à vista de uma ação seja $X_{0}=1$, com a taxa de juros $r=3$ a.a., o tempo de vencimento da opção seja 1 ano, $\textit{K}=1.1$ e a volatilidade $\sigma=15$ a.a. Temos a solução analítica para o modelo:

```{r message=FALSE, warning=FALSE, include=FALSE}
# packages

require(plyr)
require(LSMonteCarlo)
require(fExoticOptions)

############### DADOS 

# x0 = preço inicial
# K = strike  
# r = taxa de juros 
# sigma = volatilidade 
# T = maturidade

x0 <- 1
K <- 1.1
r <- 0.03
sigma <- 0.15
T <- 1

```

```{r include=FALSE}
################ Calculando por BMS  ###################################################

EU_call_bs = function(x0 = 1, K = 1.1, r = 0.03, sigma = 0.15, t = 1) 
{
  d1 = (log(x0/K)+(r+((sigma)^2)/2)*t)/(sigma*sqrt(t)) 
  d2 = d1-(sigma*sqrt(t))
  
  return((x0*pnorm(d1))-(K*exp(-r*t)*pnorm(d2)))
}

EU_put_bs = function(x0 = 1, K = 1.1, r = 0.03, sigma = 0.15, t = 1)
{ 
  d1 = (log(x0/K)+(r+((sigma)^2)/2)*t)/(sigma*sqrt(t)) 
  d2 = d1-(sigma*sqrt(t))
  
  return((K*exp(-r*t)*pnorm(-d2))-(x0*pnorm(-d1)))
}

EU_call_bs()
EU_put_bs()

```

	
|       | CALL                    | PUTT                     |
|-------|-------------------------|--------------------------|
|       | $(X\texttt{t} - k)^{+}$ | $(K - X\texttt{t})^{+}$  |
| preço | 0.0338                  | 0.1013                   |
	

## Simulação de Monte Carlo

A simulação de Monte Carlo, envolve usar números aleatórios para obter uma amostra com vários caminhos diferentes, que poderiam ser seguidos pelas variáveis subjacentes, em um mundo de risco nulo. Para cada caminho, o resultado é calculado e descontado à taxa de juros livre de risco. A média aritmética do somatório dos resultados descontados é o valor estimado do derivativo.

```{r echo=FALSE}
GeometricBrownian<-function()
{
	paths<-50
	count<-1000
	interval<-5/count
	mean<-0.06
	sigma<-0.15
	sample<-matrix(0,nrow=(count+1),ncol=paths)
	for(i in 1:paths)
	{
		sample[1,i]<-100
		for(j in 2:(count+1))
		{
			sample[j,i]<-sample[j-1,i]*exp(interval*(mean-((sigma)^2)/2)+((interval)^.5)*rnorm(1)*sigma) #Expression for Geometric Brownian Motion
		}
	}	
	matplot(sample,main="Geometric Brownian",xlab="Time",ylab="Path",type="l")
}
GeometricBrownian()
```

Sejam:

$$c_{t}=E^{Q}[e^{-r\tau}(X_{T}-K)^{+}\mid F_{t}]$$
 
$$X_{T}=Xe^{(r-0,5\sigma^{2})\tau+\sigma\sqrt{\tau\omega}}$$
onde $\omega \sim N(0,1)$ e $X_{T}$ é a solução da equação diferencial estocástica do processo geométrico browniano escrito sobre a medida martingal equivalente (MME) com volatilidade $\sigma$.

```{r include=FALSE}
################################ Simulação Monte Carlo  - CALCULANDO TEMPO

## PUTT Função

euro_putt <- function (x0, K, sigma, T, r, n){
  
  XT <- x0*exp((r-0.5*sigma^2)*T + sigma*rnorm(n, mean = 0, sd =1)*sqrt(T)) #preço
  
  payoff <- pmax(K-XT,0)*exp(-r*T)  #pay-off
  
  P.call <- mean(payoff)
  
  SE <- 1.96*sd(payoff)/sqrt(n)
  I <- P.call - SE
  S <- P.call + SE
  return(c(Putt=P.call,Erro=SE,Inferior=I,Superior=S))
}

## CALL Função

euro_call <- function (x0, K, sigma, T, r, n){
  
  XT <- x0*exp((r-0.5*sigma^2)*T + sigma*rnorm(n, mean = 0, sd =1)*sqrt(T)) #preço
  
  payoff <- pmax(XT-K,0)*exp(-r*T)  #pay-off
  
  P.call <- mean(payoff)
  
  SE <- 1.96*sd(payoff)/sqrt(n)
  I <- P.call - SE
  S <- P.call + SE
  return(c(Call=P.call,Erro=SE,Inferior=I,Superior=S))
}



## SIMULAÇÔES

#### PUTT

#Simulação 100
debut <- proc.time()
p.euro100 <- euro_putt(x0 = 1, K = 1.1, sigma = 0.15 , T = 1, r = 0.03, n=100)
debut - proc.time()
p.euro100

#Simulação 1000
debut <- proc.time()
p.euro1000 <- euro_putt(x0 = 1, K = 1.1, sigma = 0.15 , T = 1, r = 0.03, n=1000)
debut - proc.time()
p.euro1000

#Simulação 5000
debut <- proc.time()
p.euro5000 <- euro_putt(x0 = 1, K = 1.1, sigma = 0.15 , T = 1, r = 0.03, n=5000)
debut - proc.time()
p.euro5000

#Simulação 10000
debut <- proc.time()
p.euro10000 <- euro_putt(x0 = 1, K = 1.1, sigma = 0.15 , T = 1, r = 0.03, n=10000)
debut - proc.time()
p.euro10000

#Simulação 100000
debut <- proc.time()
p.euro100000 <- euro_putt(x0 = 1, K = 1.1, sigma = 0.15 , T = 1, r = 0.03, n=100000)
debut - proc.time()
p.euro100000


#### CALL

#Simulação 100
debut <- proc.time()
c.euro100 <- euro_call(x0 = 1, K = 1.1, sigma = 0.15 , T = 1, r = 0.03, n=100)
debut - proc.time()
c.euro100

#Simulação 1000
debut <- proc.time()
c.euro1000 <- euro_call(x0 = 1, K = 1.1, sigma = 0.15 , T = 1, r = 0.03, n=1000)
debut - proc.time()
c.euro1000

#Simulação 5000
debut <- proc.time()
c.euro5000 <- euro_call(x0 = 1, K = 1.1, sigma = 0.15 , T = 1, r = 0.03, n=5000)
debut - proc.time()
c.euro5000

#Simulação 10000
debut <- proc.time()
c.euro10000 <- euro_call(x0 = 1, K = 1.1, sigma = 0.15 , T = 1, r = 0.03, n=10000)
debut - proc.time()
c.euro10000

#Simulação 100000
debut <- proc.time()
c.euro100000 <- euro_call(x0 = 1, K = 1.1, sigma = 0.15 , T = 1, r = 0.03, n=100000)
debut - proc.time()
c.euro100000
```

| Simulação | CALL   |  erro  | diferença BMS |  PUTT  |  erro  | diferença BMS |
|:---------:|--------|:------:|:-------------:|:------:|:------:|:-------------:|
| 100       | 0.0468 | 0.0193 |     0.0130    | 0.0941 | 0.0202 |    -0.0072    |
| 1000      | 0.0318 | 0.0045 |    -0.0020    | 0.0983 | 0.0062 |    -0.0003    |
| 5000      | 0.0330 | 0.0020 |    -0.0008    | 0.1018 | 0.0029 |    +0.0005    |
| 10000     | 0.0352 | 0.0014 |    +0,0014    | 0.1008 | 0.0019 |    -0.0005    |
| 100000    | 0.0338 | 0.0004 |     0,0000    | 0.1008 | 0.0006 |    -0.0005    |

## Opção Americana

Seja $X_{t}$ um processo estocástico browniano governado por $B_{t}$ com $\sigma$ algebra natural $F_{t}$, Seja $\Theta$ o conjunto de todos os tempos de parada entre t e T e seja $\theta \in \Theta$. Considere $\Lambda(X_{t},t)$ o preço de um derivativo americano em t sobre o ativo subjacente $X_{t}$ tal que t $\in [0,T]$.

$$\Lambda (X_{t},t) = \max_{\theta \in \Theta}{E^{Q}[e^{-r(\theta-t)}\Lambda(X_{\theta},t,\theta)\mid F_{t}]}$$
Um derivativo que possua a possibilidade de exercício antecipado, não possui solução analítica. Sua determinação se dará através de soluções numéricas, como por exemplo, método de Monte Carlo, diferenças finitas, arvores binomiais, dentre outros.

```{r message=FALSE, warning=FALSE, include=FALSE}
################################## OPÇÃO AMERICANA

debut <- proc.time()
APut100 <- AmerPutLSM(Spot=1, Strike=1.1, sigma=0.15, r=0.03,  n=2, m=100)
summary(APut100)
price(APut100)
debut - proc.time()

debut <- proc.time()
APut1000<-AmerPutLSM(Spot=1, Strike=1.1, sigma=0.15, r=0.03,  n=2, m=1000)
summary(APut1000)
price(APut1000)
debut - proc.time()

debut <- proc.time()
APut5000<-AmerPutLSM(Spot=1, Strike=1.1, sigma=0.15, r=0.03,  n=2, m=5000)
summary(APut5000)
price(APut5000)
debut - proc.time()

debut <- proc.time()
APut10000<-AmerPutLSM(Spot=1, Strike=1.1, sigma=0.15, r=0.03,  n=2, m=10000)
summary(APut10000)
price(APut10000)
debut - proc.time()

debut <- proc.time()
APut100000<-AmerPutLSM(Spot=1, Strike=1.1, sigma=0.15, r=0.03,  n=2, m=100000)
summary(APut100000)
price(APut100000)
debut - proc.time()
```

|   MC   | CALL | t |  PUTT  |
|:------:|------|:-:|:------:|
| 100    | -    | - | 0.0929 |
| 1000   | -    | - | 0.0984 |
| 5000   | -    | - | 0.0987 |
| 10000  | -    | - | 0.1004 |
| 100000 | -    | - | 0.0998 |
	
	

